# 请教陈版，合并范围内关联方债权债务处理

提问人：懂小尾巴 时间：2021-09-22 08:05:07
陈版，
您好。目前在实务中遇到一个操作性问题。合并范围内的关联方，有很多交易，采购原材料、固定资产等等，但是没有对这些交易及时清理付款。同时关联方之间还有资金往来。临近年底，目前的操作方法之一，就是资金流转，把这些AP/AR，op、or清理掉 。还有一种是直接对同一关联方的债权债务不分性质，直接抵消掉。请问，合理的方式是哪种。准则中有相关的定义解释吗。

回答人：chenyiwei
没有专门规定。如果会计基础工作足够完善，理论上应采用前一做法；如果基础工作较差或者资金紧张，可能就是后者了。但无论如何，往来必须对账清楚。